# 陈老师关于投资性房地产公允价值计量

提问人：q0409 时间：2013-05-16 15:02:03
请问：投资性房产采用公允价值模式计量，该房产存在限制只能出租不能出售，评估值按照租金的未来现金流现值确认，合适不？

回答人：chenyiwei
应关注该项房地产为何不能出售，是否表明其产权存在瑕疵？对于产权存在瑕疵的情形，不能确认为投资性房地产。 如果确定产权无瑕疵，确认为投资性房地产是适当的，且能够合理估计未来的租金，则可以采用租金现值模型估算其公允价值。